臺灣臺南地方法院刑事判決　　　　　　 96年度簡上字第119號
上　訴　人　甲○○
即　被　告
　　　　　　乙○○
　　　　　　戊○○
上　一　人
選任辯護人　洪文佐律師
上列上訴人因竊盜案件，不服本院96年度簡字第135號中華民國
96年1月12日第一審判決（聲請簡易判決處刑書案號：96年度偵
字第14368號），提起上訴，本院管轄之第二審合議庭判決如下
：
    主  文
原判決撤銷。
甲○○、乙○○、戊○○結夥三人以上竊盜，未遂，甲○○累犯
，處有期徒刑肆月，如易科罰金，以新臺幣壹仟元折算壹日，減
為有期徒刑貳月，如易科罰金，以新臺幣壹仟元折算壹日；乙○○、戊○○各處有期徒刑月，如易科罰金，均以新臺幣壹仟元
折算壹日，各減為有期徒刑壹月又拾伍日，如易科罰金，均以新
臺幣壹仟元折算壹日，乙○○、戊○○均緩刑貳年。
    事實及理由
一、本案經本院審理結果，認第一審判決對被告甲○○、乙○○
    、戊○○論以刑法第三百二十一條第二項、第一項第四款之
    結夥三人以上竊盜未遂罪，量處被告甲○○有期徒刑四月及
    被告乙○○、戊○○各有期徒刑三月，並均諭知易科罰金之
    折算標準，除未及適用中華民國九十六年罪犯減刑條例第二
    條第一項第三款之規定減刑外，其認事用法及量刑均無不當
    ，爰引用第一審判決書記載之事實、證據及理由（如附件）
    ，並補充理由如下：本件案發地點係告訴人丙○○所有之土
    地，業據告訴人丙○○於警詢證述及於本院審理中結證在卷
    ，並有該土地（地號為：臺南縣新市鄉○○段九八六地號）
    登記謄本在卷可證（見本院卷第七七頁），該土地依卷附現
    場照片及被告戊○○於本院審理中提出之照片（見本院卷第
    五八至六三頁），雖然外觀看起來像是廢棄的魚池，但該土
    地之所有權如非私人所有，即應為國有，此為具一般知識之
    成年人都應知悉之事理，被告三人既非該處土地之所有人，
    即無處分該土地孳息之權利，則無論該土地之所有人是否有
    積極使用該土地，該土地之孳息（即被告三人網取之吳郭魚
    八隻）都應屬於土地所有權人所有，被告三人既未經該土地
    所有權人之同意，即擅自網取該魚池內之吳郭魚，自有將該
    土地之孳息據為己有之意，被告戊○○之辯護人辯稱：被告
    戊○○並無不法所有之意圖等語，尚難憑採。
二、核被告甲○○、乙○○、戊○○三人所為，係犯刑法第三百
    二十一條第二項、第一項第四款之結夥三人以上竊盜未遂罪
    。被告三人就上開犯行，有犯意之聯絡及行為之分擔，應論
    以共同正犯。查本件被告甲○○有如附件犯罪事實欄所示之
    前案科刑紀錄，有卷附臺灣高等法院被告前案紀錄表可按，
    被告於受有期徒刑執行完畢後，五年以內故意再犯本件有期
    徒刑以上之罪，應依刑法第四十七條第一項之規定論以累犯
    ，並依法加重其刑。又被告三人著手竊取告訴人丙○○所有
    之吳郭魚，未得手即被發覺而未遂，應依刑法第二十五條第
    二項之規定減輕其刑，被告甲○○並依法先加後減之。原審
    以被告三人事證明確，予以論罪科刑，固非無見，惟查：被
    告三人之犯罪時間在九十六年四月二十四日以前，所宣告者
    為一年六月以下有期徒刑之罪，原審未及適用中華民國九十
    六年罪犯減刑條例第二條第一項第三款規定減刑，尚有違誤
    ，被告三人上訴意旨指摘原審量刑過重，雖無理由，然原判
    決既有前開未及適用中華民國九十六年罪犯減刑條例之違法
    ，仍應由本院將原判決撤銷改判，依法自為判決。爰審酌被
    告三人隨意竊取他人財物，欠缺尊重他人所有物之體認，及
    渠三人之素行、犯罪動機、所欲竊取之八隻吳郭魚市價僅約
    一百元、犯罪後坦承犯行，尚有悔意等一切情狀，各量處如
    主文第二項所示之刑，並均諭知易科罰金之折算標準。又被
    告三人為本件犯罪行為之時間在九十六年四月二十四日以前
    ，且均受有期徒刑一年六月以下徒刑之宣告，依中華民國九
    十六年罪犯減刑條例第二條第一項第三款之規定，應減其刑
    期之二分之一。末查被告乙○○前於八十五年間雖曾因麻藥
    案件，經法院判處有期徒刑五月確定，並於八十五年六月二
    十一日易科罰金執行完畢，惟其於上開徒刑執行完畢後五年
    以內，未曾因故意犯罪再受有期徒刑以上刑之宣告；又被告
    戊○○前於八十九年間雖曾因過失致死案件，經法院判處有
    期徒刑一年、緩刑四年確定，然該緩刑之宣告於緩刑期滿，
    並未經撤銷，依法上開刑期之宣告失其效力，視同未曾受有
    期徒刑之宣告等情，有臺灣高等法院被告前案紀錄表二份及
    本院電話紀錄表一件附卷可稽（見本院卷第一二六至一三二
    頁），渠二人因一時思慮未周，致罹此罪名，犯後一再表明
    欲與告訴人和解之意，惟因告訴人堅持要被告三人賠償其五
    萬元（見本院卷第一○○頁），才願意和解，致兩造無法達
    成和解，本院審酌告訴人要求之賠償金高達其所受損害額（
    即該八隻吳郭魚價值）之五百倍，並不合理，堪認兩造不能
    達成和解之原因，並非可歸責於被告二人，且考量被告二人
    所欲竊取之八隻吳郭魚價值甚微，造成告訴人之損害很小，
    渠二人於犯後又始終坦承犯行，表明悔改之意，經此起訴審
    判科刑之教訓後，應知所警惕，而無再犯之虞，本院因認被
    告乙○○、戊○○上開宣告之刑，以暫不執行為適當，爰均
    併宣告緩刑二年，以啟自新。至扣案之漁網一張，被告三人
    均否認為其所有，依卷內證據，亦無法證明該漁網為被告三
    人所有，自無庸宣告沒收，附此敘明。
據上論斷，應依刑事訴訟法第四百五十五條之一第一項、第三項
、第三百七十三條、第三百六十九條第一項前段、第三百六十四
條、第二百九十九條第一項前段，刑法第二十八條、第三百二十
一條第二項、第一項第四款、第四十七條第一項、第二十五條第
二項、第四十一條第一項前段、第七十四條第一項第一款、第二
款，刑法施行法第一條之一第一項、第二項前段，中華民國九十
六年罪犯減刑條例第二條第一項第三款、第七條，判決如主文。
本案經檢察官丁○○到庭執行職務。
中　　華　　民　　國　　96　　年　　9 　　月　　21　　日
　　　　　　　　　刑事第五庭  審判長 法　官　沈揚仁
                                     法  官  林逸梅
                                     法  官  林欣玲
以上正本證明與原本無異。
本件不得上訴。
　　　　　　　　　　　　　　　　　　 書記官  鄭佩玉
中　　華　　民　　國　　96　　年　　9 　　月　　21　　日
附錄本案論罪科刑法條全文：
刑法第321條
犯竊盜罪而有左列情形之一者，處 6 月以上、 5 年以下有期徒
刑：
一  於夜間侵入住宅或有人居住之建築物、船艦或隱匿其內而犯
    之者。
二  毀越門扇、牆垣或其他安全設備而犯之者。
三  攜帶兇器而犯之者。
四  結夥三人以上而犯之者。
五  乘火災、水災或其他災害之際而犯之者。
六  在車站或埠頭而犯之者。
前項之未遂犯罰之。
